【裁判字號】    89,訴,2976
【裁判日期】    901129
【裁判案由】    違反槍砲彈藥刀械管制條例
【裁判全文】
臺灣高雄地方法院刑事判決                        八十九年度訴字第二九七六號
    公  訴  人  臺灣高雄地方法院檢察署檢察官
    被      告  甲○○
    指定辯護人  本院公設辯護人丙○○
右列被告因違反槍砲彈藥刀械管理條例案件，經檢察官提起公訴（八十八年度偵字第
三０三七七號），本院判決如左：
    主  文
甲○○無罪。
    理  由
一、公訴意旨略以：被告甲○○於民國八十五年（起訴書誤載為八十八年）一月十日
    凌晨一時許，明知其男友乙○○未經許可無故持有之中共制五四式手槍一把及子
    彈四十五發係用來與仇家火拼用，當乙○○持該槍、彈往高雄市○○○路八十八
    巷二號「秀卡拉ＯＫ」與李朝木、黃進安、李明住等五人飲酒作樂之際，因與鄰
    桌客人陳錫隆發生口角，乃萌殺意，持上開槍、彈射擊陳錫隆腹部後，與被告甲
    ○○共同逃逸，嗣於同日一時五十分許，與被告甲○○共同前往高雄市○○街三
    十七巷八號林進裕住處前，持槍朝該住處一樓鐵皮屋射擊一槍（以上乙○○之犯
    罪部分，業經判刑確定，現執行中），復明知乙○○事後所轉交並託其寄藏之袋
    子內裝有該槍枝及子彈多發，竟仍予收受後，即未經許可，無故持有，並藏匿於
    不詳地點，伺機交予綽號「東茂」之男子，而多次無故持有槍、彈，因認被告涉
    有槍砲彈藥刀械管制條例第七條第四項、第十二條第四項之罪嫌等語。
二、按犯罪事實應依證據認定之，無證據不得推定其犯罪事實；不能證明被告犯罪者
    ，應諭知無罪之判決，刑事訴訟法第一百五十四條、第三百零一條第一項分別定
    有明文。而刑事訴訟法上所謂認定犯罪事實之證據，係指足以認定被告確有犯罪
    行為之積極證據而言，如未能發現相當證據或證據不足以證明，自不能以推測或
    擬制之方法，以為裁判基礎，此有最高法院二十九年上字第三一○五號判例及四
    十年台上字第八十六號判例可供參照；又認定犯罪事實，所憑之證據，雖不以直
    接證據為限，間接證據亦包括在內，然無論直接或間接證據，其為訴訟上之證明
    ，須於通常一般之人均不致於有所懷疑，而得確信其為真實之程度者，始得據之
    為有罪之認定，倘其證明尚未達到此一程度，而有合理性懷疑之存在時，即無從
    為有罪之認定，此亦有最高法院七十六年台上字第四九八六號判例可資參照。
三、本件訊之被告甲○○堅決否認有何持有槍、彈之犯行，辯稱：乙○○在高雄市○
    ○街射擊鐵皮屋後，帶同伊至台南某一工廠，將裝有槍枝之半成品及子彈之手提
    袋交予該工廠之負責人，事後其友人綽號「東茂」之人至看所守與乙○○會面後
    ，即要伊帶其至台南工廠取回槍、彈，伊乃至台南工廠取出該手提袋並交予「東
    茂」拿走，伊從未持有乙○○所交付之槍、彈等語。經查，本件公訴意旨認被告
    涉嫌持有乙○○之槍彈無非以乙○○之指訴，被告在乙○○上開持槍殺人犯行期
    間確為乙○○之女友，及上開乙○○槍擊案所用之槍、彈（槍一支、子彈四十發
    ）經送請鑑定，認具殺傷力，為其論據，惟查，本件被甲○○自始即否認有持有
    乙○○所交付之槍、彈，而證人即告發人乙○○於偵查中指訴被告持有其交付之
    槍彈，係因手提袋內應有六支鋼霰彈槍，惟「東茂」僅承認拿到三支，故懷疑被
    告持有另三支鋼製霰彈槍（筆錄誤為鋼筆手槍）等語（見偵查卷第四十四頁反面
    ），其指訴內容亦未明確指訴被告確實持有其交付之三支鋼製霰彈槍，且依證人
    即告發人乙○○上開之指訴，益證「東茂」者確有其人，並非被告所捏造，則縱
    證人即告發人乙○○所稱六支鋼製霰彈槍確有其事，則該六支鋼製霰彈槍均為「
    東茂」取走亦非不可能，且該三支鋼製霰彈槍及子彈究屬改造或制式之槍彈，其
    有無殺傷力尚不明確，其既未查獲並加以鑑定，尚難逕認屬槍砲彈藥刀械管制條
    例第七條第一項、第十二條第一項所稱之槍、彈；又本件之證人即告發人乙○○
    於上述之八十五年一月十日在高雄市○○○路八十八巷二號「秀卡拉ＯＫ」，持
    槍射殺陳錫隆，並於同日，往高雄市○○街三十七巷八號持槍朝鐵皮屋射擊等部
    分之犯罪行為，業經分別依本院以八十五年度訴字第四一七號及台灣高等法院高
    雄分院以八十五年度上訴字第九六三號判決確定，經本院調取上開案件卷宗審閱
    ，其內並無任何有關被告與證人即告發人乙○○共同持有槍、彈之證據，並有該
    二案判決書正本各一份附卷可查；從而本件尚難以證人即告發人乙○○之指訴，
    及被告在上開乙○○持槍犯罪時係其女友且在場，即推論被告與其共同持有該槍
    、彈；此外，復查無其他證據足資證明被告有何持有槍、彈之之犯行，本件被告
    犯罪尚屬不能證明，核之上開規定，自應諭知無罪之判決。
據上論斷，應依刑事訴訟法第三百零一條第一項，判決如主文。
中    華    民    國      九十    年    十一      月      二十九        日
                                  臺灣高雄地方法院刑事庭
                                      法  官    林 俊 寬
右正本證明與原本無異。
如不服本判決，應於判決送達後十日內，向本院提出上訴狀。
                                      書記官    李 文 廣
中    華    民    國      九十    年    十一      月      二十九        日


司法院資訊處製作；財團法人民間司法改革基金會備份。
